# 请教陈版主试生产产品内部交易损益抵消问题

提问人：辉哥 2017 时间：2019-10-19 18:51:04
您好陈版主，A 公司是 B 公司的全资子公司，A 公司将试生产产品销售给B 公司，假设销售价格为 100 万元，销售成本为 80 万元，该笔业务冲减A 公司在建工程 20 万元。
（ 1 ）假设 B 公司购入 A 公司试产产品后全部没有销售，在合并层面做内部交易损益抵消时，是否应增加在建工程 20 万元，同时冲减 B 公司账面虚增的存货 20 万元？
（ 2 ）假设B 公司将购入的 A 公司存货全部对外销售，销售价格为 130 万元，合并层面是否需要继续冲减在建工程 30 万元，借方应抵消哪个科目？
感谢陈版主！

回答人：chenyiwei
1 、是，增加在建工程 20 万元，同时冲减B公司账面虚增的存货 20 万元。
2 、要关注当初母子公司之间的销售价格是否公允。如果有确凿证据表明是公允的，则合并报表层面继续冲减在建工程 20 万元，同时实际对外售价130 与内部售价之间的差额 30 可作为合并报表层面的营业外收入；但如果无证据确认母子公司之间内部销售价格的公允性，则如你所述，合并报表层面应继续冲减在建工程 30 万元，借方应抵减的是子公司单户报表中确认的对外出售该试产产品所确认的损益项目。